【裁判字號】    92,交抗,33
【裁判日期】    920123
【裁判案由】    聲明異議
【裁判全文】
臺灣高等法院臺中分院刑事裁定                      九十二年度交抗字第三三號
    抗  告  人
    即受處分人  甲○○  男  三.
右列抗告人即受處分人因聲明異議案件，不服臺灣南投地方法院中華民國九十一年十
一月二十八日所為裁定（九十一年度交聲字第一四二號），提起抗告，本院裁定如左
：
      主  文
抗告駁回。
      理  由
一、本件抗告人即受處分人甲○○抗告意旨略以：抗告人於民國九十一年七月十日二
    十二時四十八分許，駕駛ＱＶ－八六九六號自用小客車，行經南投縣南投市○○
    ○路一０一號前，經員警以呼氣酒精測試器測試兩次皆未達標準，而當時舉發員
    警之一聲稱係機器故障，而後第三次測試結果，測試值為０、三四毫克，異議人
    因未有酗酒，故質疑是否測試器有誤差或故障，且當時在場之林文滄可證明全部
    測試之過程，原審法院未予調查，遽爾駁回抗告人於原審之聲明異議，裁定自有
    未當云云。
二、經查本件係南投縣警察局南投分局南投派出所員警舉發受處分人甲○○於九十一
    年七月十日二十二時四十八分許，駕駛車號ＱＶ－八六九六號自用小客車，行經
    南投縣南投市○○○路一○一號前，因「酒精測定濃度為每公升０、三四毫克，
    標準值為０、二五毫克，超過標準值為０、０九毫克」違規，而掣開舉發通知單
    一紙，又經原處分機關交通部公路總局臺中區監理所南投監理站以九十一年九月
    十九日投監五字第裁六五一ＪＣ0000000號裁決書裁處罰鍰新臺幣一萬九
    千五百元整，並吊扣駕照一年。
三、按小客車汽車駕駛人其吐氣所含酒精濃度超過每升０、二五毫克以上，未滿０、
    四毫克並到案聽候裁決者，處新臺幣一萬九千五百元罰鍰，並當場禁止其駕駛及
    吊扣其駕駛執照一年，道路交通管理處罰條例第三十五條第一項第一款及道路交
    通管理事件統一裁罰標準表定有明文。本件抗告人甲○○於前揭時、地，為南投
    縣警察局南投分局南投派出所員警攔檢時，查獲其飲酒後吐氣所含酒精濃度為每
    公升０．三四毫克，超過法定之每公升０．二五毫克而予以掣單舉發，並交付抗
    告人簽名收受，有舉發違反道路交通管理事件通知單影本、公路局臺中區監理所
    南投監理站裁決書、酒精濃度測試單各一件為證。抗告人雖辯稱：舉發員警以測
  試器測試兩次皆未達標準而當時舉發員警之一聲稱係機器故障，而後第三次測試
    結果，測試值為零點三四毫克，故質疑該測試儀器是是否準確云云。然查本件舉
    發當時所使用之呼氣酒精測試器確係由經濟部標準檢驗局檢定合格，其檢定有效
    期限為一年，此有南投縣警察局南投分局九十一年十一月八日投投警交字第○九
    一○○一八一七九號函所附經濟部標準檢驗局Ｍ0000000號合格證書（發
    證日期為九十一年五月二日）一紙附卷足憑，是本件舉發當時顯係在該測試器檢
    定有效期限內之使用；而本件舉發之經過情形經原舉發機關即南投縣警察局南投
    分局九十一年九月十日以投投警交字第0910012715號函覆稱：舉發員警於違規時
    、地對吳君酒測時，因前兩次吹氣量不足，未達啟動檢測儀器標準，故經第三次
    大量吹氣始完成檢測程序等語，有該函一紙附卷可稽，顯見異議人前兩次吹試係
    因吹氣量不足而無法檢測，並非檢測器故障。此外，舉發警員與異議人並無怨隙
    ，應無於執行公務時故予攀誣之理，故縱該舉發員警於前兩次測試時，將抗告人
    吹氣量不足誤為測試器有故障情形，但徵之該員警並非合格檢定該測試器之人員
    ，其既無明確事證足證該測試器故障或有失準之情形，仍依法要求抗告人為第三
    次測試，始因吹氣量充足而啟動測試器完成檢測程序，自以該科學儀器檢測成果
    為可信，抗告人所舉證人亦不足以推翻該檢測成果。綜上所述，抗告人經測試後
    ，顯示其飲酒後吐氣所含酒精濃度為每公升０．三四毫克，既有卷附酒精測試單
    可資證明，堪認抗告人於測試前確有飲酒駕車且超過法定標準之違規事實。則原
    處分機關依據前開規定裁處抗告人罰鍰新臺幣一萬九千五百元，並吊扣其駕駛執
    照一年，自屬有據，原審因而駁回本件聲異議，亦無不合。抗告意旨仍執陳詞，
    指摘原裁定不當，並無理由，應予駁回。
據上論斷，應依道路交通案件處理辦法第二十六條，刑事訴訟法第四百十二條，裁定
如主文。
中      華      民      國      九十二      年    一    月    二十三    日
                                    臺灣高等法院臺中分院刑事第六庭
                                          審判長法  官  李  文  雄
                                                法  官  陳  嘉  雄
                                                法  官  邱  顯  祥
右正本證明與原本無異。
不得再抗告。
                                書記官  陳  桂  芬
中      華      民      國      九十二   年       一      月   二十三   日
                                                                        Ｉ


司法院資訊處製作；財團法人民間司法改革基金會備份。
